【裁判字號】    99,交聲,114
【裁判日期】    990129
【裁判案由】    違反道路交通管理處罰條例聲明異議
【裁判全文】
臺灣士林地方法院交通事件裁定         99年度交聲字第114號
原處分機關  臺北市交通事件裁決所
異  議  人
即受處分人  甲○○
上列異議人即受處分人因違反道路交通管理處罰條例案件，對於
臺北市交通事件裁決所於中華民國99年1 月13日所為處分（原處
分案號：北市裁罰字第裁22-AC0000000號）聲明異議，本院裁定
如下：
    主  文
異議駁回。
    理  由
一、按按汽車駕駛人，行車速度，超過規定之最高時速，或低於
    規定之最低時速，除有第43條第1 項第2 款之情形外，處新
    臺幣（下同）1 千2 百元以上2 千4 百元以下罰鍰，並記違
    規點數1 點，道路交通管理處罰條例第40條及同條例第63條
    第1 項第1 款定有明文。。
二、原處分意旨略以：異議人即受處分人甲○○（下稱異議人）
    所駕駛之車號為7807-QU 號自用小客車，於民國98年11月24
    日16時28分許，在臺北市士林區○○○道○ 段往下山方向處
    行駛時，經警逕行舉發有「速限40公里，經測時速52公里，
    超速12公里」之違規，依道路交通管理處罰條例第40條規定
    ，處罰鍰1 千6 百元，並記違規1 點數等語。
三、異議意旨略以：該採證照片中車輛有2 部，何以判斷為本人
    超速；伊行車均按這規定車速行駛，絕無超速之情云云。
四、經查：
  (一)本件異議人所有之前揭自用小客車，於98年11月24日16時28
    分許，在臺北市士林區○○○道○ 段下山方向處行駛時，經
    警逕行舉發有「速限40公里，經測時速52公里，超速12公里
    」之違規等情，此有舉發違反道路交通管理事件通知單及採
    證照片各1 紙在卷可考。另該超速違規之採證相機已於97年
    12月3 日檢定合格，本件舉發時仍屬檢定有效期間內等情，
    亦有臺北市政府警察局士林分局98年12月28日北市警士分交
    字第09835763500 號函文所檢附之雷達測速儀檢定合格證書
    1 份附卷為憑，而該雷達波型自動採證單功能相機，每次採
    證1 張，以斜角45度發射，而觀諸本件採證照片，異議人前
    揭之自用小客車確在掃瞄區內，足認異議人之前述車輛確有
    超速行駛之違規事實，甚為明確。
  (二)雖本件採證照片中，有另部機車出現在照片中，然該部機車
    實已離開前述微電腦雷達波型自動採證單功能相機之掃瞄區
    內，且異議人前揭自用小客車旁亦無其他車輛，即難認係他
    車有違規超速之事實。再異議人另辯稱：伊行車均按規定車
    速行駛，絕無超速之情云云。然本件前揭舉發地點之最高限
    速為每小時40公里，此與其他市區道路常見之每小時50公里
    之速限不同，異議人或可能誤認本件舉發地點前之限速為每
    小時50公里，而以接近每小時50公里速度行經該處（異議人
    遭舉發時速為每小時52公里），自難據此即謂其並無本件違
    規之事實。是異議人前開所辯，恐係誤會，並非可採。
五、綜上所述，異議人確有於前揭時、地，行車速度超過規定之
    最高速限未滿20公里之違規行為。從而，原處分機關依道路
    交通管理處罰條例第40條規定，裁處異議人罰鍰1 千6 百元
    ，並記違規點數1 點，並無不當。本件聲明異議為無理由，
    應予駁回。
中    華    民    國    99    年    1     月    29    日
                        交通法庭法  官  莊明達
以上正本證明與原本無異。
如不服本裁定應於裁定送達後5 日內向本院提出抗告狀。
                                書記官  劉欣怡
中    華    民    國    99    年    1     月    29    日


司法院資訊處製作；財團法人民間司法改革基金會備份。
